臺灣宜蘭地方法院刑事判決　　　　　　　100年度訴字第279號
公　訴　人　臺灣宜蘭地方法院檢察署檢察官
被　　　告　鄭立凱
上列被告因毒品危害防制條例案件，經檢察官提起公訴（100年
度毒偵字第361號），嗣於本院準備程序進行中，被告先就被訴
事實為有罪之陳述，經裁定進行簡式審判程序後，檢察官聲請改
依協商程序而為判決，本院判決如下：
    主      文
鄭立凱犯施用第二級毒品罪，處有期徒刑貳月，如易科罰金，以
新臺幣壹仟元折算壹日，扣案之第二級毒品甲基安非他命壹包（
驗餘後淨重零點零零柒捌公克）沒收銷燬之。又犯施用第一級毒
品罪，處有期徒刑陸月，如易科罰金，以新臺幣壹仟元折算壹日
，扣案之第一級毒品海洛因壹包（驗餘後淨重零點零伍貳公克）
沒收銷燬之。應執行有期徒刑柒月，如易科罰金，以新臺幣壹仟
元折算壹日，扣案之第二級毒品甲基安非他命壹包（驗餘後淨重
零點零零柒捌公克）、第一級毒品海洛因壹包（驗餘後淨重零點
零伍貳公克）均沒收銷燬之。
    事實及理由
一、犯罪事實：
    鄭立凱前因施用毒品案件，經送觀察勒戒後，認為無繼續施
    用毒品之傾向，而於民國98年5月6日執行完畢釋放，並經臺
    灣宜蘭地方法院檢察署檢察官以97年度毒偵字第975號為不
    起訴處分確定。詎鄭立凱猶不知悔改，明知海洛因、甲基安
    非他命分別為毒品危害防制條例第2條第2項第1、2款所規定
    之第一、二級毒品，不得擅自施用，竟仍於上開觀察勒戒執
    行完畢後五年內，分別為下列犯行：
（一）鄭立凱基於施用第二級毒品甲基安非他命之犯意，於100
      年4月7日晚間9時30分許，在宜蘭縣羅東鎮○○街385巷14
      9弄60號住處內，以將第二級毒品甲基安非他命放入玻璃
      吸食器內用火燒烤，再吸食其所生煙霧之方式，施用第二
      級毒品甲基安非他命一次。嗣於100年4月8日下午3時30分
      許，警方持搜索票前往上址搜索扣得第二級毒品甲基安非
      他命一包（驗餘後淨重0.0078公克），並採集其尿液送驗
      後，其尿液檢驗結果呈現安非他命、甲基安非他命陽性反
      應，始查知上情。
（二）鄭立凱基於施用第一級毒品海洛因之犯意，於100年4月7
      日晚間10時許，在宜蘭縣羅東鎮○○街385巷149弄60號住
      處內，以將第一級毒品海洛因摻入香菸內點火吸食其煙霧
      之方式，施用第一級毒品海洛因一次。嗣於100年4月8日
      下午3時30分許，警方持搜索票前往上址搜索扣得第一級
      毒品海洛因一包（驗餘後淨重0.052公克），並採集其尿
      液送驗後，其尿液檢驗結果呈現嗎啡、可待因陽性反應，
      始查知上情。
二、證據：
（一）被告鄭立凱於檢察官訊問及本院準備程序訊問時之自白。
（二）尿液檢體採集送驗紀錄表、慈濟大學濫用藥物檢驗中心檢
      驗總表各一件。
（三）本院100年聲搜字第186號搜索票、宜蘭縣政府警察局搜索
      扣押筆錄、扣押物品目錄表各一件及蒐證相片十四張。
（四）扣案之第二級毒品甲基安非他命一包（驗餘後淨重0.0078
      公克）、第一級毒品海洛因一包（驗餘後淨重0.052公克
      ）及交通部民用航空局航空醫務中心100年4月21日航藥鑑
      字第1002222號毒品鑑定書一件。
（五）全國施用毒品案件紀錄表、臺灣宜蘭地方法院檢察署97年
      度毒偵字第975號不起訴處分書、臺灣高等法院被告前案
      紀錄表各一件。
三、本件經檢察官與被告鄭立凱於審判外達成協商之合意，且被
    告已認罪，其合意內容為：就施用第二級毒品罪部分，被告
    願受「有期徒刑二月，如易科罰金，以新臺幣一千元折算一
    日，扣案之第二級毒品甲基安非他命一包（驗餘後淨重0.00
    78公克）沒收銷燬之」之刑。就施用第一級毒品罪部分，被
    告願受「有期徒刑六月，如易科罰金，以新臺幣一千元折算
    一日，扣案之第一級毒品海洛因一包（驗餘後淨重0.052公
    克）沒收銷燬之」之刑。二罪合併應執行「有期徒刑七月，
    如易科罰金，以新臺幣一千元折算一日，扣案之第二級毒品
    甲基安非他命一包（驗餘後淨重0.0078公克）、第一級毒品
    海洛因一包（驗餘後淨重0.052公克）均沒收銷燬之」之刑
    。經查，上開協商合意均無刑事訴訟法第455條之4第1項所
    列情形之一，檢察官聲請改依協商程序而為判決，本院爰不
    經言詞辯論，於協商合意範圍內為協商判決，合予敘明。
四、應適用之法條：刑事訴訟法第273條之1第1項、第455條之4
    第2項，毒品危害防制條例第10條第1項、第2項、第18條第1
    項前段，刑法第11條前段、第41條第1項前段、第8項、第51
    條第5款、第9款、第10款。
五、本判決除有刑事訴訟法第455條之4第1項第1款、第2款、第4
    款、第6款、第7款所定情形之一，或違反同條第2項規定者
    外，檢察官與被告均不得上訴。
六、如有前項得上訴之情形，得自收受判決送達之日起10日內，
    向本院提出上訴書狀，上訴於第二審法院。
中    華    民    國    100    年    8     月    2     日
                  刑事第二庭法  官  劉家祥
以上正本證明與原本無異。
如不服本判決應於收受送達後十日內向本院提出上訴書狀，並應
敘述具體理由；其未敘述上述理由者，應於上訴期間屆滿後二十
日內向本院補提理由書(均須按他造當事人之人數附繕本)「切勿
逕送上級法院」。
                            書記官  葉書毓
中    華    民    國    100    年    8     月    2     日
附錄本案論罪科刑法條全文：
毒品危害防制條例第10條第1項、第2項
施用第一級毒品者，處6月以上5年以下有期徒刑。
施用第二級毒品者，處3年以下有期徒刑。
刑事訴訟法第455條之4（不得為協商判決之情形）
有下列情形之一者，法院不得為協商判決：
一、有前條第2項之撤銷合意或撤回協商聲請者。
二、被告協商之意思非出於自由意志者。
三、協商之合意顯有不當或顯失公平者。
四、被告所犯之罪非第455條之2第1項所定得以聲請協商判決者
    。
五、法院認定之事實顯與協商合意之事實不符者。
六、被告有其他較重之裁判上一罪之犯罪事實者。
七、法院認應諭知免刑或免訴、不受理者。
除有前項所定情形之一者外，法院應不經言詞辯論，於協商合意
範圍內為判決。法院為協商判決所科之刑，以宣告緩刑、2年以
下有期徒刑、拘役或罰金為限。
當事人如有第455條之2第1項第2款至第4款之合意，法院應記載
於筆錄或判決書內。
法院依協商範圍為判決時，第455條之2第1項第3款、第4款並得
為民事強制執行名義。